【裁判字號】    97,審訴,328
【裁判日期】    980518
【裁判案由】    損害賠償
【裁判全文】
臺灣臺北地方法院民事裁定             97年度審訴字第328號
主參加原告  丙○○○
            丁○○
            戊○○
            壬○○
            辛○○
            庚○○
            己○○
共      同
訴訟代理人  徐秀蘭律師
主參加被告
即本訴原告  乙○○
訴訟代理人  林文鵬律師
主參加被告
即本訴被告  台北磚廠股份有限公司
法定代理人  甲○○
訴訟代理人  彭玉華律師
            徐沛然律師
            王宇晁律師
上列當事人間請求確認股權存在事件，本院裁定如下：
    主      文
主參加之訴駁回。
主參加訴訟費用由主參加原告負擔。
    事實及理由
一、主參加原告主張：主參加被告乙○○向主參加被告台北磚廠
    股份有限公司（下稱台北磚廠）基於股東權利之行使，請求
    給付股利之遲延利息，鈞院現正以 97年度審訴字第328號損
    害賠償案件（下稱本案訴訟）審理中，惟主參加被告乙○○
    並非真正之股東，其僭越主參加原告之權利，主參加原告之
    被繼承人即訴外人蘇慶章為主參加被告台北磚廠之創始股東
    之一，持有台北磚廠股份共 633,333股，嗣蘇慶章將系爭股
    票借名登記於其子女及女婿名下，其中登記於主參加被告乙
    ○○名下之股票有 173,000股（下稱系爭股票），股票張數
    有29張，因訴外人蘇慶章已於民國83年3月29日死亡，其與
    主參加被告乙○○間之借名登記關係應已消滅，是本案訴訟
    中之股權原為訴外人蘇慶章所有。主參加被告乙○○竟以系
    爭股票為其所有，對主參加原告丙○○○起訴請求返還系爭
    股票，現正由鈞院以 97年度重訴字第351號案件繫屬中，並
    向主參加被告台北磚廠請求給付系爭股票之股利，是主參加
    被告乙○○應將其享有主參加被告台北磚廠系爭股票之股東
    名簿登記之利益，返還主參加原告等語。爰提起主參加之訴
    ，聲明請求：(一)確認主參加被告就如附表所示之股票，其上
    所表彰之股權為主參加原告所有。(二)主參加被告乙○○應偕
    同主參加原告向主參加被告台北磚廠辦理前向股票之股權變
    更股東名義登記為主參加原告。
二、按當事人不得就已起訴之事件，於訴訟繫屬中，更行起訴，
    民事訴訟法第253條定有明文。又原告之訴，起訴違背第253
    條之規定者，除其情形可以補正者外，法院應以裁定駁回之
    ，民事訴訟法第249條第1項第7款亦有明文。查本件主參加
    原告以主參加被告間爭執之系爭股票為其所有為由提起本件
    訴訟，惟主參加原告稱其就同一事件前已對主參加被告提起
    訴訟，並繫屬於本院，經本院以97年度重訴字第351號案件
    審理中，有主參加原告於97年9月22日對主參加被告所提起
    之另事件起訴狀繕本及本院之電話紀錄在卷可稽，主參加原
    告於該訴訟繫屬中復就同一事件提起本件主參加訴訟，按之
    上開規定，其主參加之訴自應認為不合法。
三、依民事訴訟法第249條第1項第 7款、第95條、第78條，裁定
    如主文。
中    華    民    國    98    年    5     月    18    日
                  民事第六庭    法  官  林麗真
以上正本係照原本作成
如不服本裁定應於送達後10日內向本院提出抗告狀，並繳納抗告
費新臺幣1,000元
中    華    民    國    98    年    5     月    19    日
                                書記官  黃士元


司法院資訊處製作；財團法人民間司法改革基金會備份。
